臺灣士林地方法院民事裁定
110年度消債更字第159號
債  務  人  劉春貴  
上列債務人聲請更生事件，本院裁定如下：
    主  文
債務人劉春貴自民國一百一十一年三月三十一日十七時起開始更
生程序。
命司法事務官進行本件更生程序。
    理  由
一、按債務人不能清償債務或有不能清償之虞者，得依本條例所
    定更生或清算程序，清理其債務；債務人無擔保或無優先權
    之本金及利息債務總額未逾新臺幣一千二百萬元者，於法院
    裁定開始清算程序或宣告破產前，得向法院聲請更生；債務
    人對於金融機構負債務者，在聲請更生或清算前，應向最大
    債權金融機構請求協商債務清償方案，或向其住、居所地之
    法院或鄉、鎮、市、區調解委員會聲請債務清理之調解；協
    商或調解成立者，債務人不得聲請更生或清算，但因不可歸
    責於己之事由，致履行有困難者，不在此限；第75條第2項
    所定債務人可處分所得扣除自己及依法應受其扶養者所必要
    生活費用之餘額，連續3個月低於更生方案應清償之金額者
    ，推定有不可歸責於己之事由之規定，於前項但書情形準用
    之；本條例施行前，債務人依金融主管機關協調成立之中華
    民國銀行公會會員，辦理消費金融案件無擔保債務協商機制
    與金融機構成立之協商，準用前2項之規定；消費者債務清
    理條例（下稱消債條例）第3條、第42條第1項、第151條第1
    項、第7項、第8項、第9項分別定有明文。又法院開始更生
    程序之裁定，應載明其年、月、日、時，並即時發生效力；
    法院裁定開始更生或清算程序後，得命司法事務官進行更生
    或清算程序；必要時，得選任律師、會計師或其他適當之自
    然人或法人一人為監督人或管理人；復為同條例第45條第1
    項、第16條第1項所明定。
二、聲請意旨略以：其有不能清償債務之虞，前雖與最大債權人
    銀行協商成立，惟因可處分所得扣除必要生活費用之餘額不
    足3萬元無法負擔而毀諾，有不能清償債務情事。又其無擔
    保或無優先權之本金及利息債務總額未逾新臺幣（下同）1,
    200萬元，復未經法院裁定開始清算程序或宣告破產，爰聲
    請更生等語。
三、經查，債務人主張之上開事實，有債務人戶籍謄本（見本院
    卷第26頁）、財團法人金融聯合徵信中心當事人綜合信用報
    告之前置協商專用債權人清冊（見本院卷第50至53頁）、當
    事人綜合信用報告（見本院卷第44至46頁）、民國108至109
    年度綜合所得稅各類所得資料清單及全國財產稅總歸戶財產
    查詢清單（見本院卷第28至32頁）、機車行照（見本院卷第
    210頁）、郵局存摺明細影本（見本院卷第164至170頁）、
    中華民國人壽保險商業同業公會保險業通報作業資訊系統資
    料查詢結果表（見本院卷第198頁）等件為憑。次查，債務
    人居住在新北市，名下無不動產，僅有供上班之機車1輛，
    自陳每月薪資收入平均約2萬5,064元，並提出收入切結書（
    見本院卷第102頁）、薪資領據（見本院卷第104至108頁、
    第156至162頁）等件為證，加計相關補助每月5,065元（見
    本院卷第19頁、第38頁），合計3萬0,129元。而其個人必要
    生活費用縱以新北市111年度每人每月最低生活標準1.2倍即
    1萬8,960元計算，債務人每月餘額至多僅餘1萬1,169元，遑
    論債務人尚主張須負擔身心障礙子女及尚在就學子女之相關
    必要生活費用，是債務人主張係因不可歸責於己之事由，致
    履行協商方案有困難，可信為真。再以債務人主張之債務總
    額達311萬3,996元（見本院卷第294頁）觀之，綜合評估債
    務人財產、信用及勞力狀況，可認債務人有不能清償債務之
    虞之情事。此外，復查無消債條例第6條第3項、第8條或第4
    6條各款所定駁回更生聲請之事由存在，是債務人聲請更生
    ，應屬有據。依上開說明，應予開始更生程序，並命司法事
    務官進行本件更生程序。
四、爰依法裁定如主文。
中　　華　　民　　國　　111 　年　　3 　　月　　31　　日
                  民事第三庭  法  官  陳菊珍
以上正本係照原本作成。
本件裁定不得抗告。
中　　華　　民　　國　　111 　年　　3 　　月　　31　　日
                              書記官  張淑敏